臺灣嘉義地方法院民事裁定
111年度小上字第5號 
上  訴  人  財團法人臺灣省嘉義市私立東吳高級工業家事職業
            學校    
法定代理人  黃雲駒  
訴訟代理人  張桂美  
被上訴人    君臨天下社區公寓大廈管理委員會

法定代理人  何佩玲  

上列當事人間請求給付管理費事件，上訴人對於民國111年1月10
日本院嘉義簡易庭110年度嘉小字第875號第一審小額民事判決提
起上訴，本院裁定如下：
    主  文
上訴駁回。
第二審訴訟費用新台幣1,500元由上訴人負擔。          
    理  由
一、上訴意旨略以：
㈠、原審判決以本院109訴131號判決(下稱另案)作為裁判基礎，
    惟另案之判決理由不慎錯引「何佩玲故意提出之錯誤規約」
    ，原審判決未詳加調查，誤以為何佩玲為主委之君臨天下社
    區公寓大廈管理委員會為合法，屬於證據應調查而未調查之
    判決違背法令。再者，上訴人作為君臨天下社區公寓大廈住
    戶，依另案判決之意旨認為何佩玲敗訴，而認蕭龍吉為主委
    之君臨天下社區公寓大廈管理委員會為合法，有何錯誤？
㈡、被上訴人於原審曾辯稱大新保全有移交清冊給被上訴人，但
    經保全公司於111年1月20日函文明確指出，「公司於109年8
    月相關資料移交接給當時主委蕭龍吉，並未移交給何佩玲、
    張世杰等人」，被上訴人於原審中卻一直主張「移交清冊」
    ，該清冊為「警衛室管理員收取管理費後與管理員交接資料
    ，並非委員會移交資料，該資料亦非全部繳費資料」，原審
    未詳加調查而誤以為君臨天下社區公寓大廈管理委員會已移
    交，實際上均未移交，故亦為證據應調查而未調查之判決違
    背法令。
㈢、上訴人所繳納之管理費，大都亦用於給付管理員薪資上，故
    繳納管理費給委員會（主委蕭龍吉）本有正當性，何佩玲、
    張世杰等人自稱君臨天下社區公寓大廈管理委員會將社區帳
    戶任意變更後，故意不給付管理員之薪資，依君臨天下社區
    公寓大廈規約第32條1項第3款規定，何佩玲等三人當然解任
    ，並無委員會之委員、主委資格。原審對於相關事實皆未依
    法調查，卻為任意錯誤認定，即為「證據應調查而未調查」
    之判決違背法令。
二、按對於小額事件上訴，於上訴狀內應記載上訴理由，表明下
    列各款事項︰㈠原判決所違背之法令及其具體內容。㈡依訴訟
    資料可認為原判決有違背法令之具體事實。上訴狀內未表明
    上訴理由者，上訴人應於提起上訴後20日內，提出理由書於
    原審法院，未提出者，法院毋庸命其補正，此觀諸民事訴訟
    法第436條之25、第436條之32第2項準用同法第471條第1 項
    之規定自明。次按對於小額程序第一審裁判之上訴或抗告，
    非以其違背法令為理由，不得為之；又提起上訴，上訴狀內
    應記載上訴理由，表明原判決所違背之法令及其具體內容，
    暨依訴訟資料可認為原判決有違背法令之具體事實；判決不
    適用法規或適用不當者，為違背法令，民事訴訟法第436條
    之24第2項、第436條之25、第468條分別定有明文。另民事
    訴訟法第468條規定，於小額事件之上訴程序準用之，為同
    法第436條之32第2項所明定。是當事人對於小額程序第一審
    判決提起上訴時，其上訴狀或理由書應表明該判決所違背之
    法令條項，或有關判例、解釋字號，或成文法以外之習慣或
    法理等及其具體內容，暨係依何訴訟資料可認為原判決有違
    背法令之具體事實，上訴狀或理由書如未依上述方法表明，
    或其所表明者與上開法條規定不合時，即難認為已合法表明
    上訴理由，其上訴自非合法（最高法院71年台上字第314 號
    民事判例、100年度台上字第976號民事裁判意旨參照）。末
    按，小額事件之上訴不合法者，第二審法院應依同法第436
    條之32第2 項準用第444條第1項規定，以裁定駁回之。
三、經查，上訴人對原判決提起上訴，核其上訴理由乃屬事實之
    陳述，並對於原審取捨證據及認定事實之職權行使，指摘其
    不當，亦未表明原判決所違背之法令及具體內容，或具體指
    摘原判決有何不適用法規或適用不當之情形，難認上訴人已
    依法表明原判決如何具體違背法令。又上訴人係於111年2月
    7日提起本件上訴，有上訴狀上之本院收狀日期戳章在卷可
    稽，其於提起上訴後20日內未具狀補充合法之上訴理由，依
    前開法條及說明，本院亦無庸命其補正，是上訴人提起本件
    上訴，並不合法，應裁定駁回其上訴。
四、末按於小額訴訟之上訴程序，法院為訴訟費用之裁判時，應
    確定其費用額，民事訴訟法第436條之32第1項準用同法第43
    6條之19第1項規定甚明。本件第二審訴訟費用為新臺幣1,50
    0元，應由上訴人負擔，爰併裁定如主文第2項所示。
五、據上論結，本件上訴為不合法，依民事訴訟法第436條之32
    第1項、第2項、第444條第1項本文、第436條之19、第95條
    、第78條，裁定如主文。
中　　華　　民　　國　　111 　年　　4 　　月　　29　　日
                 民事第三庭 審判長法　官　柯月美
                                  法　官　曾文欣
                                  法　官　陳婉玉
以上正本係照原本作成。　　　　　　　　　　　　　　　　　
本裁定不得抗告。　　　　　　　　　　　　　　　　　
中　　華　　民　　國　　111 　年　　4 　　月　　29　　日
                                  書記官　蘇春榕